【裁判字號】    99,易,1075
【裁判日期】    990618
【裁判案由】    竊盜
【裁判全文】
臺灣板橋地方法院刑事判決              99年度易字第1075號
公  訴  人  臺灣板橋地方法院檢察署檢察官
被      告  甲○○
上列被告因犯竊盜案件，經檢察官提起公訴（99年度偵字第5929
號），被告於審理中為有罪陳述，經告知簡式審判程序之旨，並
聽取當事人之意見後，由本院裁定行簡式審判程序，判決如下：
    主  文
甲○○所犯如附表所示之各罪，各處如附表所示之宣告刑。應執
行有期徒刑壹年壹月，未扣案之鐵鉗壹支沒收。
    事  實
一、甲○○前因於民國94年9 月10日犯施用第一級毒品罪，經臺
    灣新竹地方法院以該院96年度訴緝字第5 號刑事判決判處有
    期徒刑十月，於96年3 月19日確定，於同年月28日入監執行
    後，再經同院裁定減刑，於96年7 月16日因徒刑執行完畢出
    監。
二、甲○○因缺錢花用，因見其居住之臺北縣樹林市○○街附近
    之同街18號之由乙○○開設之工廠（下稱乙○○工廠）於夜
    間均無人居住在內，而同街40號之詹俊綢及其母親已均未居
    住在該住宅（下稱詹俊綢住宅），竟基於於深夜持器械拆剪
    並竊取乙○○工廠內電線、及爬越牆垣至詹俊綢住宅頂樓竊
    取避雷針等鐵材以為變現之攜帶兇器竊盜及踰越牆垣竊盜之
    犯意，意圖為自己不法之所有，分別於下列所示之時地，分
    別為下列竊盜犯行：
  (一)於99年2 月9 日凌晨2 時30分許，攜帶其所有於客觀上足以
    對人之生命、身體、安全構成威脅，具有危險性而可供兇器
    使用之鐵鉗一支，穿越該工廠後方之竹林進入該工廠（侵入
    建築物部分，未據告訴），即以其所有之上開鐵鉗及該工廠
    內之客觀上足以對人之生命、身體、安全構成威脅，具有危
    險性可供凶器使用之鉗子及十字螺絲起子，將該工廠內屬乙
    ○○所有之電線拆解剪下（毀損部分未據告訴），而竊取乙
    ○○工廠內之電線18公斤（價值約新臺幣20,000元）後，即
    將鉗子與十字螺絲起子留置工廠內，自該工廠逃逸離去，並
    將其鐵鉗丟棄於附近山區。
  (二)復再於同日凌晨4 時50分許，爬越詹俊綢住宅後方之矮牆，
    再沿該平房住宅外樓梯，爬至平房之屋頂平臺上，而侵入該
    住宅之屋頂平臺，而竊取詹俊綢所有置於該屋頂平臺上之白
    鐵鐵管六支、白鐵角鐵二支、避雷針一支以及排水頭一顆（
    市價共約500 元）得手，隨即逃逸離去。
  (三)惟於同日上午9 時25分許，在臺北縣樹林市○○路○ 段2 號
    前，因其另案執行通緝案件遭警緝獲，並經警當場查獲上開
    竊得贓物，始查悉上情。
三、案經乙○○、詹俊綢訴由臺北縣政府警察局樹林分局移送臺
    灣板橋地方法院檢察署檢察官偵查起訴。
    理  由
一、本案被告甲○○所犯係死刑、無期徒刑或最輕本刑為三年以
    上有期徒刑以外之罪，於本院審理程序進行中，被告先就被
    訴事實為有罪之陳述，經本院告知簡式審判程序之旨，並聽
    取公訴人、被告之意見後，由本院依刑事訴訟法第273條之1
    第1項規定，裁定進行簡式審判程序。
二、上開事實業據被告甲○○於本院審理中坦承不諱，核與證人
    即被害人乙○○、詹俊綢於警詢中證言互相相符，並有臺北
    縣政府警察局樹林分局山佳派出所查獲物品暨乙○○工廠與
    詹俊綢住宅現場照片、贓物認領保管單卷可稽，是被告上開
    具任意性之自白核與事實相符應堪信實。本案事證明確，被
    告犯行洵堪認定，應予依法論科。
三、本案被告甲○○有如事實欄二所示之各該犯行，已如前證，
    茲就被告所犯之罪刑，分述如下：
  (一)按刑法第321 條第1 項第3 款之攜帶兇器竊盜罪，係以行為
    人攜帶兇器竊盜為其加重條件，此所謂兇器，其種類並無限
    制，凡客觀上足對人之生命、身體、安全構成威脅，具有危
    險性之兇器均屬之，且祇須行竊時攜帶此種具有危險性之兇
    器為已足，並不以攜帶之初有行兇之意圖為必要（最高法院
    79年度臺上字第5253號判例足資參照）。本案被告持以行竊
    之鐵鉗雖未經扣案，而乙○○工廠內之鉗子及十字螺絲起子
    亦未經警採證，惟市售之鐵鉗、鉗子及十字螺絲起子，查均
    係以堅硬之金屬或類似金屬質材製作，且該等工具前端多成
    尖銳或鈍器狀，可供穿刺及敲擊之用，在客觀上均足以傷害
    人之生命、身體而對安全構成威脅，顯係具有危險性之器械
    ，堪認屬兇器無疑。是被告就其事實欄二、(一)所為，核其此
    部分所為，係犯刑法第321 條第1 項第3 款之攜帶兇器竊盜
    罪。又刑法第321 條第1 款規定之「有人居住之建築物」，
    雖不以行竊時有人居住其內為必要（參見最高法院64年台上
    字第3164號、69年台上字第3945號判例要旨），惟仍須該等
    建築物係有人居住或經常有人居住在內為必要，查以，本案
    依卷內事證，乙○○工廠雖係屬建築物，惟僅係供乙○○作
    為工廠工作使用，平時並未有人居住在其內，尚難認本件就
    此部分構成本條項款之加重事由，附此敘明。
  (二)按刑法第321 條第1 項第2 款規定之「毀越」，係指毀損踰
    越，「毀」、「越」二者有其一，即可成立。「毀」，如破
    壞門扇、挖掘牆垣，毀不須達不堪使用之程度，祇須使其能
    侵入即可，亦不成立毀損罪；「越」，係指越入者而言，如
    係走入，則不得謂之「越」，應解釋為超越或踰越。查以，
    本案依卷內之詹俊綢住宅現場照片，被告係自該住宅後方之
    矮牆，爬牆進入該住宅後方之空地，是本案被告自有踰越牆
    垣之行為；是被告就其事實欄二、(二)所為，核其此部分所為
    ，係犯刑法第321 條第1 項第2 款之踰越牆垣竊盜罪。又刑
    法第321 條第1 項第1 款規定所保護者，兼為居住之安寧與
    財產法益，是本條項款規定之「住宅」，係指供人日常生活
    起居之房屋，其以繼續居住之意思、或臨時居住之意思而居
    住該房屋，均非所問，惟仍應以現有人居住為要見，是如係
    現已無人居住之空屋、或甫經建築完工尚未有人遷入居住之
    住宅，尚均非本條項所保護之列；是以本案詹俊綢住宅於本
    案案發前，既已經無人居住在內，自尚難以構成本條項款之
    加重事由，附此敘明。
  (三)被告所犯之上開二罪，其犯罪時間相異，行為不同，且其侵
    害之財產監督權亦屬各別之主體，自屬數罪，應予分論併罰
    之。
  (四)被告有如事實欄一所示之犯罪科刑暨執行紀錄，有臺灣高等
    法院被告前案紀錄表在卷可稽，其於有期徒刑之執行完畢後
    ，五年以內故意再犯有期徒刑以上之本案之各罪，均為累犯
    ，均應依刑法第47條第1 項規定加重其刑。
  (五)爰審酌被告利用其熟識住居附近之鄰人生活居住狀況，而為
    本案各該犯行，所為顯屬非是，公訴人雖請求量處有期徒刑
    壹年陸月，惟斟酌其犯罪動機、教育程度及生活狀況、品行
    、智識程度與其因本案犯行所生之危害，並參其犯罪後坦承
    犯行等一切情狀，茲就其所犯各罪，分別量處如附表所示之
    宣告刑並定其應執行刑如主文所示，以示懲儆。末查，本案
    供被告為事實欄二、(一)所用之鐵鉗，查係被告所有供其為同
    欄所示之該犯行所用之物，雖未經扣案，惟無事證可認上開
    鐵鉗已滅失，自仍應由本院依刑法第38條第1 項第2 款規定
    宣告沒收，附此敘明。
據上論斷，應依刑事訴訟法第273 條之1 第1 項、第299 條第1
項前段，刑法第321 條第1 項第2 款、第3 款、第51條第5 款、
第47條第1 項、第38條第1 項第2 款，判決如主文。
本案經檢察官陳怡親到庭執行職務。
中    華    民    國    99    年    6     月    18    日
                  刑事第一庭  法  官  陳世旻
┌──────────────────────────────────────────────┐
│附表：                                                                                      │
├──┬─────────────┬─────────┬───────────────────┤
│編號│犯罪事實                  │所犯罪名          │宣告刑                                │
├──┼─────────────┼─────────┼───────────────────┤
│ 一 │事實欄二、(一)所示之犯罪事實│犯攜帶兇器竊盜罪，│處有期徒刑捌月，未扣案之鐵鉗壹支沒收。│
│    │                          │累犯。            │                                      │
├──┼─────────────┼─────────┼───────────────────┤
│ 三 │事實欄二、(二)所示之犯罪事實│犯踰越牆垣竊盜罪，│處有期徒刑柒月。                      │
│    │                          │累犯。            │                                      │
└──┴─────────────┴─────────┴───────────────────┘
上列正本證明與原本無異。
如不服本判決，應於判決送達後10日內敘明上訴理由，向本院提
出上訴狀 (應附繕本) ，上訴於臺灣高等法院。其未敘述上訴理
由者，應於上訴期間屆滿後20日內向本院補提理由書「切勿逕送
上級法院」。
                              書記官  楊雅芳
中    華    民    國    99    年    6     月    30    日
附錄：本案論罪科刑法條
中華民國刑法
第  320    條  （普通竊盜罪、竊佔罪）
意圖為自己或第三人不法之所有，而竊取他人之動產者，為竊盜
罪，處五年以下有期徒刑、拘役或五百元以下罰金。
意圖為自己或第三人不法之利益，而竊佔他人之不動產者，依前
項之規定處斷。
前二項之未遂犯罰之。
第  321    條（加重竊盜罪）
犯竊盜罪而有左列情形之一者，處六月以上、五年以下有期徒刑
：
一、於夜間侵入住宅或有人居住之建築物、船艦或隱匿其內而犯
    之者。
二、毀越門扇、牆垣或其他安全設備而犯之者。
三、攜帶兇器而犯之者。
四、結夥三人以上而犯之者。
五、乘火災、水災或其他災害之際而犯之者。
六、在車站或埠頭而犯之者。
前項之未遂犯罰之。

司法院資訊處製作；財團法人民間司法改革基金會備份。
